最高法院刑事裁定
111年度台抗字第1557號
抗  告  人  張國偉                    

                    
                   
                   
                   
上列抗告人因違反毒品危害防制條例等罪案件，不服臺灣高等法
院中華民國111年10月19日定應執行刑之裁定（111年度聲字第33
42號），提起抗告，本院裁定如下：
    主  文
抗告駁回。
    理  由
一、按裁判確定前犯數罪者，併合處罰之。又數罪併罰有二裁判
    以上宣告多數有期徒刑者，於各刑中之最長期以上，各刑合
    併之刑期以下，定其應執行之刑期。但不得逾30年。刑法第
    50條第1項前段、第53條及第51條第5款分別定有明文。又執
    行刑之量定，係法院裁量之職權，倘所酌定之執行刑，並未
    違反刑法第51條各款所定之方法或範圍（即法律之外部性界
    限），亦無明顯違背公平、比例原則或整體法律秩序之理念
    （即法律之內部性界限），即不得任意指為違法或不當。
二、為明確數罪併罰適用範圍，並避免不得易科罰金之罪與得易
    科罰金之罪合併，造成得易科罰金之罪無法單獨易科罰金，
    罪責失衡，不利於受刑人，依刑法第50條第1項但書及第2項
    規定，對於判決確定前所犯數罪有得易科罰金之罪與不得易
    科罰金之罪，繫乎受刑人之請求與否，作為定執行刑之準則
    ，倘受刑人請求檢察官聲請合併定應執行刑者，法院就該應
    執行刑即無庸諭知易科罰金之折算標準。本件原裁定以抗告
    人張國偉所犯如其附表編號（下稱編號）1至7、9至14、16
    至23（均得易科罰金）、編號8、15（均不得易科罰金）所
    示之各罪，分別經各該法院判處罪刑確定（其中編號1至11
    所示之罪，曾定應執行有期徒刑2年2月確定），合於定應執
    行刑之規定。檢察官依抗告人之請求聲請定其應執行之刑，
    原審於徵詢抗告人關於本件定應執行刑之意見後，斟酌抗告
    人所犯各罪之犯罪類型、犯罪動機、態樣、侵害法益、行為
    次數等情狀，及就其所犯之罪整體評價應受非難及矯治之程
    度，兼衡刑罰經濟與公平、比例等原則，酌情定應執行有期
    徒刑5年。經核原裁定所定之刑期，係在各罪之最長刑期以
    上，各罪宣告刑之總和以下，且未較重於前定執行刑（有期
    徒刑2年2月）加計編號12至23所示宣告刑之總和（有期徒刑
    6年8月），復就抗告人所犯各罪不法內涵與罪責程度，及各
    罪所反應人格特性，為整體非難評價。且該定執行刑裁量權
    之行使，就原宣告總刑度予以寬減，已予相當程度恤刑之衡
    酌，從形式上觀察，尚無濫用裁量權之情形，於法即無違誤
    。
三、抗告意旨泛言其短時間犯多次毒品、竊盜等罪，犯罪情節尚
    非重大，所生危害係以自戕身心健康為主，而衍生之案件對
    於其他生命身體安全等尚無明顯實害，且數案均有與被害人
    達成和解並取得原諒，求為從輕裁定，期能早日重歸社會，
    略盡孝道等語，無非係對原審法院之職權行使，任意評價，
    尚無可取。
四、依上所述，本件抗告為無理由，應予駁回。
據上論結，應依刑事訴訟法第412條，裁定如主文。
中　　華　　民　　國　　111 　年　　11　　月　　23　　日
                  刑事第八庭審判長法　官  何菁莪
                                  法　官  何信慶
                                  法　官  朱瑞娟
                                  法　官  劉興浪
                                  法　官  黃潔茹
本件正本證明與原本無異
                                  書記官  龔嘉梅
中　　華　　民　　國　　111 　年　　11　　月　　28　　日